臺灣台北地方法院民事判決　九十一年訴字第三三一二號
　　原　　　告　　丙○○
　　複　代理人　　甲○○
　　被　　　告　　乙○○
右當事人間請求損害賠償事件，經本院刑事庭以九十一年度簡字第二十八號裁定移送
前來，本院判決如左：
    主　　　文
被告應給付原告新台幣伍拾萬元，及自民國九十一年五月二十三日起至清償日止，按
年息百分之五計算之利息。
原告其餘之訴駁回。
訴訟費用由被告負擔二分之一，餘由原告負擔。
本判決第一項於原告以新台幣貳拾萬元供擔保後，得假執行；但被告如於假執行實施
前，以新台幣伍拾萬元預供擔保，得免為假執行。
原告其餘假執行之聲請駁回。
    事    實
甲、原告方面：
一、聲明：
(一)被告應給付原告新台幣（下同）一百二十萬元，及自起訴狀繕本送達翌日起至清
    償日止，按年息百分之五計算之利息。
(二)願供擔保請准宣告假執行。
二、陳述略稱：
(一)被告乙○○明知原告之夫應偉業已結婚，係有配偶之人，竟仍於民國（下同）九
    十年八月間，連續多次在台北市○○○路○段五十五之一號皇都飯店三０四號房
    等地點與應偉相姦，嗣於同年八月二十五日二十三時二十分許，經原告丙○○會
    同警方在上址當場查獲。
(二)原告之家庭原本美滿，因被告之介入而陷入不安之狀態，且因被告與原告之夫相
    姦一事，使原告精神遭受莫大痛苦，體重亦驟降至三十九公斤，更因此受到同事
    之指指點點，爰依民法第一百九十五條之規定請求判決如聲明所示。
(三)被告自九十年六月起即與原告之夫應偉以網路為媒介交談，每日交談時間長達數
    小時，在被告自承與應偉交往之三個星期中，發生性行為高達三次，被告顯有惡
    意破壞原告婚姻之企圖甚明。
三、證據：提出學士學位證書影本、扣繳憑單影本各一件為證。
乙、被告方面：
一、聲明：
(一)原告之訴駁回。
(二)如受不利判決，願供擔保請准免為假執行。
二、陳述：
(一)被告與原告之夫應偉係於九十年八月初開始交往，惟訴外人應偉與被告交往之前
    ，即常至酒店喝酒至深夜始回家，訴外人應偉並於九十年八月間主動找房子搬出
    來住，足見原告與訴外人應偉之婚姻關係早已有嚴重問題，原告所受之痛苦非可
    完全歸咎於被告。
(二)被告與原告之夫應偉僅於九十年八月間交往三星期，且交往期間亦僅發生三次性
    關係，被告並因此事獲刑事有罪判決，為先前不當行為付出代價，原告主張之精
    神慰輔金一百二十萬元，實屬過高。
三、證據：提出被告與訴外人應偉之網路通聯記錄影本、扣繳憑單影本、戶籍謄本各
    一件為證。
丙、本院依職權調閱本院九十一年簡字第一四四一號刑事卷宗、臺灣臺北地方法院檢
    察署九十年偵字第二二四六一號、九十一年度調偵字第一四九號偵查卷宗。
    理    由
一、原告主張：被告乙○○明知訴外人應偉係原告之配偶，竟仍於九十年八月間連續
    多次在台北市○○○路○段五十五之一號皇都飯店三０四號房等地點與訴外人應
    偉相姦，致原告原本美滿之家庭，因被告之介入而陷入不安之狀態，且因被告與
    原告之夫相姦一事，使原告身體健康及精神狀態均遭受莫大打擊，爰依民法第一
    百九十五條之規定請求判決如聲明所示等語。被告則以：被告與原告之夫應偉係
    於九十年八月初開始交往，惟訴外人應偉與被告交往之前，即常至酒店喝酒至深
    夜始回家，並於九十年八月間主動找房子搬出來住，足見原告與訴外人應偉之婚
    姻關係早已不睦，原告所受之痛苦非可完全歸咎於被告，故原告請求被告給付一
    百二十萬元之精神慰輔金，實屬過高等語，資為抗辯。
二、經查，被告明知訴外人應偉係原告之配偶，惟仍於九十年八月間，在台北市○○
    ○路○段五十五之一號皇都飯店三０四號房等地點與訴外人應偉相姦多次，而被
    告前揭相姦犯行，嗣經本院刑事庭以九十一年簡字第一四四一號判處有期徒刑三
    月，如易科罰金以三百元折算一日，緩刑二年確定在案等情，業經原告於本院審
    理時陳明甚詳，並經本院借調本院九十一年簡字第一四四一號刑事卷宗、臺灣臺
    北地方法院檢察署九十年偵字第二二四六一號、九十一年度調偵字第一四九號偵
    查卷宗查明屬實，堪信為真實。
三、按因故意或過失，不法侵害他人之權利者，負損害賠償責任，故意以背於善良風
    俗之方法，加損害於他人者亦同；又不法侵害他人之身體、健康、名譽、自由、
    信用、隱私、貞操，或不法侵害其他人格法益而情節重大者，被害人雖非財產上
    之損害，亦得請求賠償相當之金額；其名譽被侵害者，並得請求回復名譽之適當
    處分；前述規定，於不法侵害他人基於父母、子女、或配偶關係之身分法益而情
    節重大者，準用之，民法第一百八十四條第一項及同法第一百九十五條第一項、
    第三項分別定有明文。本件被告與訴外人應偉相姦行為，已危害原告與訴外人應
    偉夫妻間共同生活之美滿與幸福，其干擾原告婚姻關係之行為，係侵害原告基於
    配偶關係之身分法益，是原告依據前開規定請求被告賠償非財產上之損害，洵屬
    有據。
四、次按不法侵害他人之人格權，被害人受有非財產上損害，請求加害人賠償相當金
    額之慰撫金時，法院對於慰撫金之量定，應斟酌實際加害情形、所造成之影響、
    被害人痛苦之程度、兩造之身分地位經濟情形及其他各種狀況，以核定相當之數
    額，最高法院四十七年台上字第一二二一號、五十一年台上字第二二三號判例可
    資參照。查夫妻之間有第三者介入，對於任何一方莫不造成巨大之傷痛，本件被
    告知悉訴外人應偉為原告之夫，仍與之相姦，對原告婚姻關係自造成一定之干擾
    而使原告受有精神上之痛苦。本院審酌原告為六十一年十月十四日出生，大學畢
    業，目前任職於證券公司，年薪五十餘萬元，與訴外人應偉於八十九年一月三十
    日結婚，並於八十九年八月八日生有一子，被告為五十八年四月三日出生，大專
    畢業，目前無業，及被告於九十年八月間與原告之夫應偉多次發生性關係，因而
    造成原告之身、心傷害等情，認原告請求非財產上之損害賠償一百二十萬元，尚
    屬過高，應以五十萬元為適當，逾此金額所為之請求，尚非有據。從而，原告本
    於侵權行為之法律關係請求被告給付五十萬元及自起訴狀繕本送達翌日即九十一
    年五月二十三日起至清償日止，按年息百分之五計算之利息，為有理由，應予准
    許，逾此部分所為之請求，則為無理由，應予駁回。
五、兩造均陳明願供擔保請准宣告假執行或免為假執行。查原告勝訴部分，經核均無
    不合，爰分別酌定相當擔保金額，併予准許；至原告敗訴部分，其假執行之聲請
    即失所附麗，爰併予駁回。
六、本件原告之訴為一部有理由，一部無理由，依民事訴訟法第七十九條但書、第三
    百九十條第二項、第三百九十二條，判決如主文。
中　　　華　　　民　　　國　　九十一　　年　　　八　　　月　　 十四　　 日
　　　　　　　　　　　　　　　　　　　民事第六庭　法　　　官　黃蓓蓓
右為正本係照原本作成
如對本判決上訴，須於判決送達後廿日內向本院提出上訴狀
中　　　華　　　民　　　國　　九十一　　年　　　八　　　月　　 十六　　 日
　　　　　　　　　　　　　　　　　　　　　　　　　法院書記官　柯金珠
